臺灣臺中地方法院刑事判決　　　　　　 100年度訴字第1322號
公　訴　人　臺灣臺中地方法院檢察署檢察官
被　　　告　劉達德
選任辯護人　陳國華律師
上列被告等因違反稅捐稽徵法案件，經檢察官提起公訴（100 年
度偵字第2587、2588號），被告於言詞辯論終結前認罪，檢察官
聲請改依協商程序而為判決，本院合議庭裁定由受命法官獨任進
行認罪協商程序，判決如下：
      主    文
劉達德共同犯商業會計法第七十一條第一款之填製及記入不實罪
，處有期徒刑月，如易科罰金，以新臺幣壹仟元折算壹日。又
犯稅捐稽徵法第四十七條第一項第一款、第四十一條之逃漏稅捐
罪，處有期徒刑肆月，如易科罰金，以新臺幣壹仟元折算壹日。
又共同犯商業會計法第七十一條第一款之填製不實罪，處有期徒
刑肆月，如易科罰金，以新臺幣壹仟元折算壹日。應執行有期徒
刑陸月，如易科罰金，以新臺幣壹仟元折算壹日。緩刑貳年。並
應於判決前捐款新臺幣拾萬元與臺中市政府教育局。
      犯罪事實及理由
一、犯罪事實:
    劉達德為逃漏稅捐等責任，夥同胡偉斌( 於99年6 月27日死
    亡，另經檢察官為不起訴處分) 、丁日明( 另以簡易判決審
    結) ，共同設立「成穩工程行」( 址設臺中縣潭子鄉《現改
    制為臺中市潭子區○○○村○○路○ 段59號1 樓) ，由丁日
    明擔任成穩工程行之負責人，其等均為商業會計法上之商業
    負責人，亦為從事業務之人，皆負有據實製作商業會計憑證
    之義務。劉達德、丁日明及胡偉斌均知悉營利事業之負責人
    必須依法據實填製相關會計帳簿及申報稅務，竟違反上開規
    定，共同基於填製不實會計憑證及以詐術或其他不正當方法
    逃漏稅捐之犯意聯絡，明知成穩工程行實際上並未向附表一
    所示國璽有限公司、億固工程開發有限公司及杜邦砂石股份
    有限公司等3 家營業人進貨，為虛增進貨成本，竟於民國97
    年5 月起至97年8 月間，以不詳方法取得附表一所示公司所
    開立不實之統一發票共4 紙，銷售額合計為新臺幣( 下同
    )117 萬4000 元，稅額5 萬8700元，充當成穩工程行之進項
    憑證，並持向稅捐稽徵機關申報不實之進項金額及稅額( 詳
    如附一所示) ，足生損害於稅捐稽徵機關對於稅捐稽徵之正
    確性。又劉達德、丁日明及胡偉斌亦均明知成穩工程行實際
    上並無銷貨之事實，為幫助劉達德另所經營之金城事業有限
    公司( 以下簡稱金城公司) 逃漏營業稅捐，復共同基於填製
    不實會計憑證及幫助他人逃漏稅捐之犯意聯絡，於97年6 月
    起至97年7 月間，利用不知情之會計人員石佩幼，虛開不實
    之統一發票共計14紙，銷售額合計為1891萬4684元，並交與
    金城公司充當進貨憑證使用，嗣經金城公司提出申報扣抵銷
    項稅額，致逃漏營業稅額計94萬5736元( 詳如附二所示)，
    足生損害於稅捐稽徵機關對於稅捐稽徵之正確性。
二、證據名稱:
(一)、被告劉達德於偵訊中及本院準備程序時之供述。
(二)、共同被告丁日明( 另為簡易判決) 於偵訊中及本院準備程序
    時之供述。
(三)、證人許秀絨、許天祥、林錫森、施光輝、閻家彪、石佩幼於
    偵訊中之證述。
(四)、99年6 月18日丁日明與胡偉斌出具之說明書1 紙、統一發票
    影本14紙、專案申請調檔統一發票查核清單2 紙、成穩工程
    行營業稅籍資料查詢作業列印及營利事業設立統一申請書影
    本各1 紙。
三、本件被告劉達德已認罪，經檢察官與被告劉達德於審判外達
    成協商合意，其合意內容為：
(一)、被告劉達德共同犯商業會計法第71條第1 款之明知為不實之
    事項而填製會計憑證罪，願受有期徒刑3 月之宣告，如易科
    罰金，以新臺幣1 千元折算1 日。
(二)、被告劉達德犯稅捐稽徵法第41條、第47條之以詐術逃漏稅捐
    罪，願受有期徒刑4月之宣告，如易科罰金，以新臺幣1千元
    折算1日
(三)、被告劉達德共同犯商業會計法第71條第1 款之明知為不實之
    事項而填製會計憑證罪，願受有期徒刑4 月之宣告，如易科
    罰金，以新臺幣1 千元折算1 日
(四)、上開三罪定應執行刑為有期徒刑6 月，如易科罰金，以新臺
    幣1 千元折算1 日，緩刑2 年。並應於判決前捐款新臺幣10
    萬元予指定之公益團體( 臺中市政府教育局，已於100 年6
    月2 日匯款，見三信商業銀行匯款回條影本，本院卷第29頁
    )
(五)、本院查上開協商合意並無刑事訴訟法第455 條之4 第1 項所
    列情形之一，檢察官聲請改依協商程序而為判決，本院爰不
    經言詞辯論，於協商合意範圍內為協商判決。
四、依刑事訴訟法依刑事訴訟法第455 條之4 第2 項、第3 項、
    第45 5條之8 、第454 條第1 項，商業會計法第71條第1 款
    ，稅捐稽徵法第41條、第43條第1 項、第47條第1 項第3 款
    ，刑法第11條前段、第28條、第55條前段、第41條第1 項前
    段、第51條第5 款、第74條第1 項第2 款、第2 項第4 款，
    判決如主文。
五、附記事項：
    被告劉達德已依其與公訴人之協商內容，於100 年6 月2 日
    捐款100,000 元至公訴人指定之臺中市政府教育局帳戶，有
    三信商業銀行匯款回條影本在卷可憑。( 見本院卷第29頁)
六、協商判決有刑事訴訟法第455 條之4 第1 項第1 款於本訊問
    程序終結前，被告撤銷協商合意或檢察官撤回協商聲請者；
    第2 款被告協商之意思非出於自由意志者；第4 款被告所犯
    之罪非第455 條之2 第1 項所得以協商判決者；第6 款被告
    有其他較重之裁判上一罪之犯罪事實者；第7 款法院認應諭
    知免刑或免訴、不受理者情形之一及違反同條第2 項「法院
    應於協商合意範圍內為判決；法院為協商判決所科之刑，以
    宣告緩刑、2 年以下有期徒刑、拘役或罰金為限。」之規定
    外，不得上訴。
七、如不服本判決應於收受判決後十日內向本院提出上訴書狀，
    並應敘述具體理由；其未敘述上訴理由者，應於上訴期間屆
    滿後二十日內向本院補提理由書（均須按他造當事人之人數
    附繕本）「切勿逕送上級法院」。
中    華    民    國   100     年    8     月    31   日
                      刑事第六庭  法  官  李立傑
以上正本證明與原本無異
                                  書記官  陳怡臻
中    華    民    國   100     年    8     月    31   日
附表一:(成穩工程行取得不實統一發票明細表)
┌──┬────┬─────┬──┬─────┬──┬─────┬────┐
│編號│統一編號│營業人名稱│時間│發票字號  │數量│金額      │稅額    ││
├──┼────┼─────┼──┼─────┼──┼─────┼────┤
│1   │00000000│國璽有限公│97年│ZU00000000│ 1  │555,000   │27,750  │
│    │        │司        │6月 │          │    │          │        │
├──┼────┼─────┼──┼─────┼──┼─────┼────┤
│2   │00000000│國璽有限公│97年│ZU00000000│ 1  │555,000   │27,750  │
│    │        │司        │6月 │          │    │          │        │
├──┼────┼─────┼──┼─────┼──┼─────┼────┤
│3   │00000000│億固工程開│97年│ZU00000000│ 1  │30,000    │1,500   │
│    │        │發有限公司│6月 │          │    │          │        │
├──┼────┼─────┼──┼─────┼──┼─────┼────┤
│4   │00000000│杜邦砂石股│97年│ZU00000000│ 1  │34,000    │1,700   │
│    │        │份有限公司│6月 │          │    │          │        │
├──┼────┼─────┼──┼─────┼──┼─────┼────┤
│    │        │          │    │合計      │ 4  │1,174,000 │58,700  │
└──┴────┴─────┴──┴─────┴──┴─────┴────┘
附表二:(成穩工程行開立不實統一發票明細表)
┌──┬────┬─────┬──┬─────┬──┬─────┬────┐
│編號│統一編號│營業人名稱│時間│發票字號  │數量│金額      │稅額    ││
├──┼────┼─────┼──┼─────┼──┼─────┼────┤
│1   │00000000│金城事業有│97年│ZU00000000│ 1  │9,476,590 │473,830 │
│    │        │限公司    │6月 │          │    │          │        │
│    │        │          ├──┼─────┼──┼─────┼────┤
│    │        │          │97年│AU00000000│ 1  │1,238,095 │61,905  │
│    │        │          │7月 │          │    │          │        │
│    │        │          ├──┼─────┼──┼─────┼────┤
│    │        │          │97年│AU00000000│ 1  │857,143   │42,857  │
│    │        │          │7月 │          │    │          │        │
│    │        │          ├──┼─────┼──┼─────┼────┤
│    │        │          │97年│AU00000000│ 1  │857,143   │42,857  │
│    │        │          │7月 │          │    │          │        │
│    │        │          ├──┼─────┼──┼─────┼────┤
│    │        │          │97年│AU00000000│ 1  │857,143   │42,857  │
│    │        │          │7月 │          │    │          │        │
│    │        │          ├──┼─────┼──┼─────┼────┤
│    │        │          │97年│AU00000000│ 1  │857,143   │42,857  │
│    │        │          │7月 │          │    │          │        │
│    │        │          ├──┼─────┼──┼─────┼────┤
│    │        │          │97年│AU00000000│ 1  │857,143   │42,857  │
│    │        │          │7月 │          │    │          │        │
│    │        │          ├──┼─────┼──┼─────┼────┤
│    │        │          │97年│AU00000000│ 1  │866,666   │43,334  │
│    │        │          │8月 │          │    │          │        │
│    │        │          ├──┼─────┼──┼─────┼────┤
│    │        │          │97年│AU00000000│ 1  │857,143   │42,857  │
│    │        │          │8月 │          │    │          │        │
│    │        │          ├──┼─────┼──┼─────┼────┤
│    │        │          │97年│AU00000000│ 1  │476,190   │23,810  │
│    │        │          │8月 │          │    │          │        │
│    │        │          ├──┼─────┼──┼─────┼────┤
│    │        │          │97年│AU00000000│ 1  │380,952   │19,048  │
│    │        │          │8月 │          │    │          │        │
│    │        │          ├──┼─────┼──┼─────┼────┤
│    │        │          │97年│AU00000000│ 1  │285,714   │14,286  │
│    │        │          │8月 │          │    │          │        │
│    │        │          ├──┼─────┼──┼─────┼────┤
│    │        │          │97年│AU00000000│ 1  │476,190   │23,810  │
│    │        │          │8月 │          │    │          │        │
│    │        │          ├──┼─────┼──┼─────┼────┤
│    │        │          │97年│AU00000000│ 1  │571,429   │28,571  │
│    │        │          │8月 │          │    │          │        │
├──┼────┼─────┼──┴─────┼──┼─────┼────┤
│    │        │          │      合計      │14  │18,914,684│945,736 │
└──┴────┴─────┴────────┴──┴─────┴────┘
附錄本案論罪法條全文：
稅捐稽徵法
第 41 條（逃漏稅捐之處罰）
納稅義務人以詐術或其他不正當方法逃漏稅捐者，處五年以下
有期徒刑、拘役或科或併科新台幣六萬元以下罰金。
第 43 條（教唆或幫助逃漏稅捐等之處罰）
教唆或幫助犯第四十一條或第四十二條之罪者，處三年以下有
期徒刑、拘役或科新台幣六萬元以下罰金。
稅務人員、執行業務之律師、會計師或其他合法代理人犯前項之
罪者，加重其刑至二分之一。
稅務稽徵人員違反第三十三條規定者，除觸犯刑法者移送法辦外
，處一萬元以上五萬元以下罰鍰。
第 47 條（法人或非法人團體負責人之刑責）
本法關於納稅義務人、扣繳義務人及代徵人應處徒刑之規定，於
下列之人適用之：
一、公司法規定之公司負責人。
二、民法或其他法律規定對外代表法人之董事或理事。
三、商業登記法規定之商業負責人。
四、其他非法人團體之代表人或管理人。
前項規定之人與實際負責業務之人不同時，以實際負責業務之人
為準。
商業會計法
第 71 條
商業負責人、主辦及經辦會計人員或依法受託代他人處理會計事
務之人員有下列情事之一者，處五年以下有期徒刑、拘役或科或
併科新臺幣六十萬元以下罰金：
一、以明知為不實之事項，而填製會計憑證或記入帳冊。
二、故意使應保存之會計憑證、會計帳簿報表滅失毀損。
三、偽造或變造會計憑證、會計帳簿報表內容或毀損其頁數。
四、故意遺漏會計事項不為記錄，致使財務報表發生不實之結果
    。
五、其他利用不正當方法，致使會計事項或財務報表發生不實之
    結果。